【裁判字號】    92,訴,2063
【裁判日期】    920910
【裁判案由】    毒品危害防制條例
【裁判全文】
臺灣高雄地方法院刑事判決                        九十二年度訴字第二六三號
    公  訴  人  臺灣高雄地方法院檢察署檢察官
    被      告  甲○○
右列被告因毒品危害防制條例案件，經檢察官聲請簡易判決處刑（九十二年度毒偵字
第三五五四號），經本院高雄簡易庭認不宜以簡易判決處刑（九十二年簡字第三０九
四號），移由本院刑事庭依普通程序審理，本院判決如左：
    主  文
甲○○施用第一級毒品，累犯，處有期徒刑拾月。
扣案之海洛因壹包（驗後淨重零點零伍公克，包裝重零點貳肆公克），沒收銷燬之。
    事  實
一、甲○○曾犯肅清煙毒條例、藥事法、麻醉藥品管理條例等案件，分別經法院各判
    處有期徒刑三年二月、八月、十月確定，並定其應執行刑四年六月，於民國（下
    同）八十九年十二月二十一日縮短刑期執行完畢；又因施用毒品案件，經依台灣
    高雄地方法院裁定送強制戒治後，嗣交付保護管束期滿，由台灣高雄地方法院檢
  察署檢察官於八十八年九月八日，以八十八年度戒毒偵字第一五四號不起訴處分
    確定。詎甲○○猶不知悔改，明知海洛因業經公告為毒品危害防制條例第二條第
    二項第一款之第一級毒品，不得非法施用，竟仍基於施用第一級毒品海洛因之犯
    意，於前開不起訴處分確定後之五年內即九十二年五月二十九日二十時十分許起
    回溯二十四小時內之某時止，在某不詳地點施用海洛因一次，嗣為警於同年月二
    十九日十九時三十分許，在高雄市○○區○○路與八德路口查獲，且當場從甲○
    ○身上扣得海洛因一包（驗後淨重零點零伍公克，包裝重零點貳肆公克）。
二、案經高雄市政府警察局刑警大隊移送臺灣高雄地方法院檢察署檢察官聲請簡易判
    決處刑，本院高雄簡易庭認不宜以簡易判決處刑移由刑事庭依通常程序審理。
    理  由
一、訊據被告甲○○於本院審理中（見本院九十二年八月二十七日審判筆錄）坦承前
    揭犯行，並被告為警查獲時所採尿液經檢驗結果，呈嗎啡反應，此有高雄市立凱
    旋醫院出具之煙毒尿液檢驗成績書一紙附卷足憑（見偵查卷第十九頁），且有如
    事實欄之毒品扣案可稽，足徵被告之自白與事實相符。
二、又被告前因施用毒品案件，經交付保護管束期滿，由臺灣高雄地方法院檢察署檢
    察官於八十八年九月八日，以八十八年度戒毒偵字第一五四號不起訴處分確定，
    有台灣高雄地方法院檢察署刑案資料查註記錄表（見偵查卷第六頁）及台灣高等
    法院被告全國前案紀錄表在本院卷可稽；詎仍不知悔改，於前開不起訴處分確定
    五年內，復犯本案毒品危害防制第十條第一項之罪，事證明確，犯行堪以認定。
三、按依第二十條第二項強制戒治期滿或交付保護管束期滿，應由檢察官為不起訴之
    處分或由少年法庭為不付審理之裁定。依前項規定為不起訴之處分或不付審理之
    裁定後，五年內再犯第十條之罪者，不適用前項之規定。但應由檢察官聲請法院
    或由少年法庭裁定先令入戒治處所施以強制戒治，毒品危害防制條例第二十三條
    定有明文。又海洛因為毒品危害防制條例第二條第二項第一款所明定之第一級毒
    品，是被告於不起訴處分確定後五年內施用海洛因，核被告所為，係犯毒品危害
    防制條例第十條第一項之施用第一級毒品罪。至被告施用第一級毒品時持有第一
    級毒品海洛因之低度行為應為施用第一級毒品之高度行為所吸收，不另論罪。再
    被告曾犯肅清煙毒條例、藥事法、麻醉藥品管理條例等案件，分別經法院各判處
    有期徒刑三年二月、八月、十月確定，並定其應執行刑四年六月，於八十九年十
    二月二十一日縮短刑期執行完畢，有臺灣高雄地方法院檢察署刑案資料查註紀錄
    表（見偵查卷第五頁）、臺灣高等法院被告全國前案紀錄表及法務部在監在押查
    詢表在本院卷附卷足稽，其於有期徒刑執行完畢後五年以內再犯本件最重本刑有
    期徒刑以上之罪，為累犯，應依刑法第四十七條之規定加重其刑。爰審酌被告前
    已有施用毒品犯行，經強制戒治後又再犯相同罪行，顯見意志甚為不堅，惟其犯
    罪係戕害自身，尚未害及他人，所犯情節非重及犯罪後坦承犯行，態度尚佳等一
    切情狀，量處如主文所示之刑。至扣案之白色粉末一包，經送請法務部調查局檢
    驗結果，為海洛因，驗後淨重零點零伍公克，包裝重零點貳肆公克，有該局編號
    二二一五五０二號鑑定通知書一紙附於卷可參（見偵查卷第十五頁），足認
    扣案之白色粉末一包係屬第一級毒品海洛因無疑，爰依毒品危害防制條例第十八
    條第一項前段規定，不問屬於犯人與否，沒收並銷燬之。
據上論斷，應依刑事訴訟法第四百五十二條、第二百九十九條第一項前段，毒品危害
防制條例第十條第一項、第十八條第一項前段、第二十三條第二項、刑法第十一條前
段、第四十七條，判決如主文。
中      華      民      國    九十二    年      九      月      十      日
                                  臺灣高雄地方法院刑事第十四庭
                                      法  官  官信成
右正本證明與原本無異。
如不服本判決，應於判決送達後十日內，向本院提出上訴狀。
中      華      民      國    九十二    年      九      月      十      日
                                      書記官  林明忠
附錄刑法論罪科刑法條：
毒品危害防制條例第十條第一項：
施用第一級毒品者，處六月以上五年以下有期徒刑。
毒品危害防制條例第十八條第一項：
查獲之毒品及專供製造或施用毒品之器具，不問屬於犯人與否，均沒收銷燬之。

司法院資訊處製作；財團法人民間司法改革基金會備份。
